臺灣臺中地方法院刑事判決            100年度交易字第941號
公  訴  人  臺灣臺中地方法院檢察署檢察官
被      告  陳正義
上列被告因過失傷害案件，經檢察官提起公訴（100 年度偵字第
19822號），本院判決如下：
    主    文
本件公訴不受理。
    理    由
一、公訴意旨如附件起訴書所載。
二、按告訴乃論之罪，告訴人於第一審辯論終結前得撤回其告訴
    。又告訴經撤回者，應諭知不受理之判決，並得不經言詞辯
    論為之，刑事訴訟法第238 條第1 項、第303 條第3 款、第
    307 條分別定有明文。
三、本件被告陳正義經檢察官依刑法第284 條第1 項前段之過失
    致傷害罪提起公訴，依刑法第287 條前段之規定，須告訴乃
    論。茲據告訴人張士源於第一審辯論終結前即100 年11月4
    日具狀撤回其告訴，有其所提出撤回告訴聲請狀1 紙附卷可
    稽。揆諸首開說明，爰不經言詞辯論，諭知不受理之判決。
據上論斷，應依刑事訴訟法第303 條第3 款、第307 條，判決如
主文。
中    華    民    國   100    年    11    月    8     日
                        刑事第十庭  法  官  楊萬益
以上正本證明與原本無異。
如不服本判決應於收受送達後10日內向本院提出上訴書狀，並應
敘述具體理由；其未敘述上訴理由者，應於上訴期間屆滿後20日
內向本院補提理由書（均須按他造當事人之人數附繕本）「切勿
逕送上級法院」。
                                    書記官  譚系媛
中    華    民    國   100    年    11    月    8     日
附    件
臺灣臺中地方法院檢察署檢察官起訴書
                                    100年度偵字第19822號
    被      告  陳正義  男  70歲（民國○○年○月○○日生）
                        住高雄市○○區○○路295號
                        居臺中市○○區○○路二段98號
                        國民身分證統一編號：Ｚ000000000號
上列被告因過失傷害案件，已經偵查終結，認應提起公訴，茲將
犯罪事實及證據並所犯法條分敘如下：
        犯罪事實
一、陳正義於民國100年3月5日12時許，駕駛車牌號碼1452－PE
    號自用小貨車，沿臺中市○○區○○路由北向南方向行駛。
    其明知汽車駕駛人於行經交岔路口時，轉彎車應讓直行車先
    行，而依當時天候晴、日間自然光線、柏油路面乾燥無缺陷
    、無障礙物、視距良好，並無不能注意之情事，然於行經軍
    功路2段與軍福十八路交岔路口時，竟疏未禮讓直行車先行
    而貿然左轉欲進入軍福十八路。適張士源騎乘車牌號碼NNS
    －221號普通重型機車沿軍功路由南向北方向行駛，亦應注
    意其身為機車駕駛人，行車速度應依速限標誌或標線之規定
    ，不得超速行駛，然仍於行經上揭路口時以時速6、70公里
    之速度超速前行，因見陳正義左轉彎之車輛而緊急煞車失控
    倒地，滑行9.3公尺後撞及陳正義所駕車輛之右側車身，張
    士源因而受有左側鎖骨骨折、頭部損傷、左肩擦挫傷、右肘
    挫傷等傷害。陳正義肇事後於有偵查權之機關或公務員發覺
    前，即向到現場處理車禍之警員吳懷民自首，陳明其為肇事
    者及肇事之經過，並願接受裁判。
二、案經張士源告訴偵辦。
        證據並所犯法條
一、上開犯罪事實，業據被告陳正義於警詢暨偵訊中均不否認且
    自承有過失，核與告訴人張士源於警詢暨偵訊中之指述相符
    ；復有診斷證明書、道路交通事故現場圖、道路交通事故調
    查報告表(一)(二)、交通事故談話紀錄表、照片19張在卷可稽，
    堪信為真實。按汽車駕駛人於行經交岔路口時，轉彎車應讓
    直行車先行，道路交通安全規則第102條第1項第7款訂有明
    文，而依當時天候晴、日間自然光線、柏油路面乾燥無缺陷
    、無障礙物、視距良好，並無不能注意之情事，被告竟疏未
    禮讓直行車先行而貿然左轉，是其駕駛行為確有過失，而被
    告之過失行為與告訴人所受傷害間有相當因果關係。然按機
    車駕駛人，行車速度應依速限標誌或標線之規定，不得超速
    行駛，道路交通安全規則第93條第1項第1款亦有明文。查告
    訴人張士源所行經之軍功路2段速限為40公里，有道路交通
    事故調查報告表(一)附卷可憑，告訴人自承當時車速有6、70
    公里，現場告訴人車輛之煞車痕及刮地痕亦甚長，顯見告訴
    人當下確亦未遵循速限行駛，是其就本件車禍事故之發生與
    有過失，臺中市車輛行車事故鑑定委員會中市車鑑0000000
    案鑑定意見書亦同此認定。綜上所述，堪認被告自白與事實
    相符，本件事證明確，被告犯嫌洵堪認定。
二、核被告所為，係犯刑法第284條第1項之過失傷害罪嫌。又查
    被告肇事後，於有偵查權之機關或公務員發覺前，即向到現
    場處理車禍之警員吳懷民自首，陳明其為肇事者及肇事之經
    過，並願接受裁判，有道路交通事故肇事人自首情形紀錄表
    在卷可稽，則被告已符合自首之要件，且本件車禍事故之發
    生告訴人張士源與有過失，請貴院斟酌是否依刑法第62條前
    段規定減輕其刑。
三、依刑事訴訟法第251條第1項提起公訴。
    此  致
臺灣臺中地方法院
中    華    民    國   100    年    10    月    6     日
                              檢察官  鐘祖聲
本件正本證明與原本無異
中    華    民    國   100    年    10    月    14    日
                              書記官  金耀中
所犯法條：
中華民國刑法第284條
（過失傷害罪）
因過失傷害人者，處 6 月以下有期徒刑、拘役或 5 百元以下罰
金，致重傷者，處1年以下有期徒刑、拘役或5百元以下罰金。
從事業務之人，因業務上之過失傷害人者，處 1 年以下有期徒刑
、拘役或1 千元以下罰金，致重傷者，處 3 年以下有期徒刑、
拘役或2千元以下罰金。